【裁判字號】    95,毒抗,106
【裁判日期】    950331
【裁判案由】    毒品危害防制條例
【裁判全文】
臺灣高等法院刑事裁定                 95年度毒抗字第106號
抗  告  人
即  被  告  甲○○
上列抗告人因毒品危害防制條例案件，不服臺灣基隆地方法院中
華民國95年1月17日裁定（95年度毒聲字第19號），提起抗告，
本院裁定如下：
    主  文
原裁定撤銷，發回臺灣基隆地方法院。
    理  由
一、原裁定意旨略以：被告甲○○於民國94年12月8日上午10 時
    55分為警採尿前回溯24小時內之某時，在不詳處所施用第一
    級毒品海洛因1次；另自94年12月1日晚上8時起至同年月8日
    上午10時55分為警採尿前回溯96小時內之某時止，在其位於
    基隆市○○區○○街301之110號之住處或不詳處所，連續施
    用毒品安非他命多次之犯行，有基隆市警察局第一分局偵辦
    毒品案件尿液檢體對照表及台灣尖端先進生技醫藥股份有限
    公司出具之濫用藥物檢驗報告各1份在卷可稽，且有被告為
    警查獲時，當場扣得其所有之毒品安非他命0.5公克、海洛
    因2.3公克及摻有海洛因之香煙4支、吸管1支等物可資佐證
    ，並以被告所辯最後1次施用毒品安非他命係於94年12月1日
    18時云云，不足採信，其施用第一級毒品海洛因及第二級毒
    品安非他命之犯行可以認定。以聲請經核於法要無不合，應
    依毒品危害防制條例第20條第1項、觀察勒戒處分執行條例
    第3條第1項，裁定抗告人應送勒戒處所觀察、勒戒。
二、抗告意旨略以：抗告人並未吸食任何毒品，是胞兄楊永吉為
    脫罪冒名應訊，並請求調閱警局所為之照片及指紋等語，請
    求撤銷原裁定，更為適當的裁定。
三、本院經查：本件被告甲○○於民國94年12月8日上午9時許，
    在基隆市○○路117巷巷口為警查獲其持有上開毒品，經警
    於同日10時55分採其尿液檢體送驗後，有毒品海洛因及安非
    他命之陽性反應，其並於偵查中自承曾施用毒品等語，固有
    其尿液檢體編號840之基隆市警察局第一分局偵辦毒品案件
    尿液檢體對照表及台灣尖端先進生技醫藥股份有限公司出具
    94年12月16 日尿液檢體編號840之濫用藥物檢驗報告各1份
    在卷可稽（94 毒偵字第3281號卷），惟該被告為警查獲時
    ，僅在其警詢筆錄中簽名及按捺指紋，並無本人照片附卷於
    偵查中可供比對是否確為抗告人本人，本件抗告人提起抗告
    既已否認有何施用毒品犯行，並指明係其胞兄楊永吉為脫罪
    冒名應訊等語，事涉抗告人有無施用毒品犯行而應否送勒戒
    處所觀察、勒戒，自有詳加調查是否確為其胞兄楊永吉為脫
    免刑責而冒名應訊之必要，在未查明之前，原審即為上開觀
    察、勒戒之裁定，尚有未洽。本件抗告為有理由，自應由本
    院將原裁定予以撤銷，發回原審法院另為適法之裁定。
據上論斷，依刑事訴訟法第413條，裁定如主文。
中    華    民    國    95    年    3    月     31    日
                  刑事第十九庭  審判長法  官  林堭儀
                                      法  官  宋  祺
                                      法  官  蔡明宏
以上正本證明與原本無異。
不得再抗告。
                                      書記官  陳建邦
中    華    民    國    95    年    3    月     31    日


司法院資訊處製作；財團法人民間司法改革基金會備份。
